# 合并报表中联营企业披露问题

提问人：roger309 时间：2017-05-24 16:41:36
求助陈版主关于联营企业财务信息在合并报表中披露的问题 按照企业会计准则第 41 号——在其他主体中权益的披露规定： 第十五条对于重要的合营企业或联营企业，企业除了应当按照本准则第十四条披露相关信息外，还应当披露对合营企业或联营企业投资的会计处理方法，从合营企业或联营企业收到的股利，以及合营企业或联营企业在其自身财务报表中的主要财务信息。 企业对上述合营企业或联营企业投资采用权益法进行会计处理的，上述主要财务信息应当是按照权益法对合营企业或联营企业相关财务信息调整后的金额；同时，企业应当披露将上述主要财务信息按照权益法调整至企业对合营企业或联营企业投资账面价值的调节过程。 企业对上述合营企业或联营企业投资采用权益法进行会计处理但该投资存在公开报价的，还应当披露其公允价值。 有以下几个疑问： 1 、上面所说的对财务信息的调整是只针对联营企业的净损益（净利润）的调整，还是所有的资产负债收入费用利润都应当按权益法调整？ 2 、按照权益法对相关财务信息调整后的金额，是否可以理解为对于联营企业拟披露的财务信息包括资产、负债、收入、利润等都应当按照“以取得投资时被投资单位可辨认净资产的公允价值为基础”的原则进行调整后的金额进行披露？ 3 、长投准则中规定的“第十三条 投资方计算确认应享有或应分担被投资单位的净损益时，与联营企业、合营企业之间发生的未实现内部交易损益按照应享有的比例计算归属于投资方的部分，应当予以抵销，在此基础上确认投资收益。”，是否应当在上述“权益法”调整中考虑进去，也就是说合并报表披露的联营企业的收入和利润是否应当扣除“未实现内部利润”相关的交易？
4 、另外，一般附注中会列出联营企业“按持股比例计算的净资产份额”（A）、“调整事项（包括商誉、未实现内部利润、其他等）”（B）、“对联营企业权益投资的账面价值”（C），按照准则上述蓝色字体部分的要求，是不是应当满足A+B=C？C的金额是否应当等于联营企业的参股方单体报表的长投金额？C的金额是否会与合并报表层面披露的长投账面金额存在差异（由于逆流交易在合并层面调整了长投和存货或固定资产等）？
辛苦陈版主解答！经常过来问问题，真的非常感谢陈版主耐心的教导，万分感谢！

回答人：chenyiwei
1 、所有的资产负债收入费用利润都应当按权益法调整。 2 、是。因为这是站在投资方的立场上，而不是在被投资方或其母公司的立场上来看这些财务数据。 3 、要区分内部交易的方向。顺流交易的未实现损益不用扣除，但逆流交易的损益要扣除。 4 、该披露是站在合并报表层面披露的，所以A＋B＝C，且C的金额就是投资方合并报表层面对该联营企业的长投余额。

提问人：roger309 时间：2017-05-24 20:01:11
对于问题 3 我还有个疑问，就是在“联营企业财务信息”部分“净利润”披露金额应当扣除逆流交易未实现损益的影响，那“营业收入”的披露需要刨除这部分逆流关联交易的收入么？

回答人：chenyiwei
要。

提问人：zhs7403 时间：2017-05-24 21:45:25
3 、要区分内部交易的方向。顺流交易的未实现损益不用扣除，但逆流交易的损益要扣除。 陈老师，这是因为什么？如何理解顺流和逆流的不同？

回答人：chenyiwei
顺流交易抵销的收入、成本是母公司账面上的；逆流交易抵消的投资收益是联营合营企业账面上的，相当于冲减了联营合营企业的收入、成本。